### Meeting 3 - 10/12  
### Início: 19:32  
### Término:  

#Pauta  
- Apresentação dos trabalhos feitos até aqui  
- Sugestão de Menegazzi: Métricas e Prazos  
- Definição de próximas atividades a serem feitas  


> Presentes: Diego Menegazzi, Welington Mothé, Lucas Bacciotti e Gustavo Meireles e Carlos Alexandre Porto. 

#Registro  
Uma prévia da reunião foi realizada na segunda-feira (10/12) às 10h. Os senhores Carlos e Gustavo finalizaram os artefatos Diagrama de  Caso de Uso e os senhores Welington e Lucas finalizaram o Diagrama Entidade Relacionamento.  

Partindo para o primeiro item da pauta, cada integrante apresentou os trabalhos realizados até aqui. Carlos Alexandre relatou que 
desenvolveu as histórias de usuários e o Diagramas de Casos de Uso, também está desenvolvendo, juntamente com Gustavo Meireles, 
os Diagramas de Sequencia (UML) que serão finalizados nas próximas 24 horas.  
  
Na sequencia, Welington informou que, juntamente com Lucas, desenvolveram o diagrama de Entidade/Relacionamentos e Diagrama de 
Classes, colocando os mesmos para apreciação do grupo. Lucas Bacciotti realizou o gerenciamento das atividades e monitorou as 
tarefas de toda a equipe.  
  
Diego Menegazzi criou uma "Branch" chamada "Develop" e configurou todo o projeto utilizando o framework em Laravel, bem como o 
Banco de Dados em MySQL. Mencionou ainda que já desenvolveu um "CRUD" básico para testar a ferramenta. Também realizou testes 
utilizando os métodos TDD e BDD.  
  
Passando ao próximo item da pauta, Diego Menegazzi propôs a criação de métricas para mensurar o nível de desempenho de cada 
desenvolvedor. Também propôs a criação de um cronograma com dependências para o desenvolvimento de todas as atividades do projeto.
  
Lucas comentou que concorda com a criação das métricas, pois são importantes para o planejamento, porém, acha que essas métricas 
devem ser criadas somente quando o PMO (professor) definir a data final da entrega do projeto.

Informou que irá criar um cronograma de tarefas com escala em "horas de trabalho" para que cada participante do projeto possa 
registrar o tempo estimado para a conclusão da tarefa e, após a tarefa concluída, quanto tempo efetivamente levou para terminar 
a mesma. Dessa forma será possível mensurar as atividades desenvolvidas.
Diego Menegazzi defendeu que a escala do cronograma deveria ser em "dias", porém toda a equipe defendeu a utilização de "horas de 
trabalho" já que nenhum integrante deste projeto tem dedicação exclusiva para as atividades.
  
Definiu-se também que Diego Menegazzi será o responsável pela confecção do arquivo de Processo de Desenvolvimento, sendo este 
posteriormente colocado à disposição do grupo para avaliação.
  
Gustavo Meireles disse que precisa de ajuda para montar a interface de desenvolvimento no seu computador pessoal para poder ajudar 
no desenvolvimento das atividades e disse que precisamos terminar o planejamento para começar a desenvolver o mais rápido possível.
  
Diego Menegazzi falou das dificuldades de configuração do Docker e tirou dúvidas com o resto da equipe sobre configurações da 
Plataforma.

Reunião ordinária:

A próxima reunião será quinta-feira (13/12/2018) às 19:00.
  
Carlos Alexandre Porto foi o responsável pela confecção da presente Ata de Reunião. 
  
###Fim da ata
